臺灣臺中地方法院臺中簡易庭小額民事判決
111年度中小字第3257號
原      告  中國信託商業銀行股份有限公司


法定代理人  利明献  
訴訟代理人  陳威凱  
被      告  林立邦  



上列當事人間請求給付簽帳卡消費款事件，本院於民國111年9月
20日言詞辯論終結，判決如下：
    主      文
被告應給付原告新臺幣參萬貳仟柒佰貳拾伍元及其中新臺幣參萬
壹仟玖佰陸拾捌元自民國九十一年十月九日起至民國一０四年八
月三十一日止，按年息百分之二十計算之利息，另自民國一０四
年九月一日起至清償日止，按年息百分之十五計算之利息。
訴訟費用新臺幣壹仟元由被告負擔。
本判決得假執行。 
    事實及理由
一、原告主張：被告於民國88年10月29日向原告請領信用卡使用
    （卡號：0000000000000000號、卡別：MASTER），依約被告
    即得於特約商店記帳消費，被告至91年10月8日止累計消費
    記帳新臺幣（下同）3萬2725元未給付，其中3萬1968元為消
    費款，607元為循環利息，150元為依約定條款得計收之其他
    費用（如：逾期手續費、預借現金手續費、年費、及調閱簽
    單手續費等費用），依約被告除應給付上開消費款項外，另
    應給付3萬1968元自91年10月9日起至104年8月31日止，按年
    息百分之20計算之利息，自104年9月1日起至清償日止，按
    年息百分之15計算之利息；又被告於111年4月6日、111年2
    月14日、15日曾與原告協議10萬元分50期月付2000元，爾後
    毀諾未履行，又於111年8月11日表示以其他方案協議分期，
    及於111年8月26日認諾本案債權，該請求緩期清償視為承認
    ，有中斷時效事由，爰依信用卡使用契約之法律關係提起本
    件訴訟，並聲明如主文第1 項所示。
二、被告則以：111年4月6日有與原告達成協議，後來被告向原
    告表示請求之利息太多，最後原告說可以還3萬5000元等語
    資為抗辯，答辯聲明：駁回原告之訴。
三、原告主張之事實，業據其提出信用卡申請書、信用卡約定條
    款、帳務明細（以上均影本）等件為證（見卷第17-57頁）
    ，且為被告所不爭執，堪信原告主張之事實為真正。被告雖
    抗辯原告請求之利息太多等語。然查，原告主張之利率標準
    ，有兩造簽立之信用卡約定條款附卷可參（見卷第19頁），
    另自104年9月1日起，銀行辦理現金卡之利率或信用卡業務
    機構辦理信用卡之循環信用利率不得超過年利率百分之15，
    銀行法第47條之1第2項亦有明文，對照本件原告請求之利息
    ，均核與上開約定及規定相符，被告復未再舉證證明原告請
    求之利息有何超過約定利率或違反法令之情，被告抗辯尚難
    憑採。另被告稱原告說可以還3萬5000元，為原告否認，難
    認兩造另達成還款協議，原告不得再為本件請求，被告執此
    抗辯亦不足取。從而，原告依信用卡使用契約之法律關係請
    求被告給付如主文第1 項所示之金額及利息，為有理由，應
    予准許。並依民事訴訟法第78條、第87條第1 項規定，確定
    本件訴訟費用1000元（即第1審裁判費）由被告負擔。
四、本件小額訴訟為被告敗訴判決，依民事訴訟法第436條之20 
      規定，應依職權宣告假執行。
五、本件事證已臻明確，兩造其餘攻擊、防禦方法，與判決之結
    果不生影響，無庸逐一論究，末此敘明。
六、據上論結，本件原告之訴為有理由，依民事訴訟法第436條
    之23、第78條、第436條之19第1項、第436條之20，判決如
    主文。
中　　華　　民　　國　　111 　年　　 10　 月　　13　　日
                  臺灣臺中地方法院臺中簡易庭
                                  法  官  熊祥雲
以上正本係照原本作成。
如不服本判決，應於送達後20日內，以判決違背法令為理由，向
本院提出上訴狀並表明上訴理由（上訴理由應表明一、原判決所
違背之法令及其具體內容；二、依訴訟資料可認為原判決有違背
法令之具體事實），如於本判決宣示後送達前提起上訴者，應於
判決送達後20日內補提上訴理由書（須附繕本）。如委任律師提
起上訴者，應一併繳納上訴審裁判費。
中　　華　　民　　國　　111 　年　　 10　 月　　13　　日
                                  書記官  王麗麗